【裁判字號】    99,簡上,25
【裁判日期】    990429
【裁判案由】    竊盜等
【裁判全文】
臺灣嘉義地方法院刑事判決              99年度簡上字第25號
上  訴  人
即  被  告  甲○○
上列上訴人因竊盜等案件，不服本院嘉義簡易庭99年度嘉簡字第
43號中華民國99年1月13日第一審判決（聲請簡易判決處刑書案
號：臺灣嘉義地方法院檢察署98年度偵字第9584號），提起上訴
，本院管轄之第二審合議庭判決如下：
    主  文
上訴駁回。
    犯 罪 事 實
一、甲○○於民國98年12月12日上午9時34分許，在嘉義市○區
    ○○路134號之1「全聯福利社」前，見林廷鳳所有之車牌號
    碼H25-958號重機車之鑰匙插在電源上而停放於該處，頓萌
    為自己不法所有之意圖，而發動電源竊取之，得手後供己騎
    用。又於同年月14日下午3時許，在嘉義市○○路與文化路
    口之公園內某處，見顯為脫離所有人本人持有之家樂福會員
    卡、全聯福利卡、ICASH卡各1張及手機吊飾1個（原為黃婉
    婷所有，於98年12月9日晚上9時許，在嘉義市○區○○路
    580號嘉義大學民生校區籃球場發覺遭竊）放置於該處，竟
    意圖為自己不法之所有，將上開物品侵占入己。嗣警於同年
    月14日下午6時20分許，在嘉義市○區○○路與該路226巷路
    口尋獲上揭機車（已返還林廷鳳），乃調閱現場監視器，發
    現係甲○○所竊取，又經警於同年月16日晚上10時在嘉義市
    ○區○○路與文化路口，遇見甲○○，得其同意搜索身體，
    搜扣上揭家樂福會員卡、全聯福利卡、ICASH卡各1張及手機
    吊飾1個等物品（已返還黃婉婷），因而循線查得上情。
二、案經嘉義市政府警察局第二分局報請臺灣嘉義地方法院檢察
    署檢察官偵查聲請簡易判決處刑。
    理  由
一、上揭事實，業據上訴人即被告甲○○迭於警偵及本院供認不
    諱，核與證人黃婉婷、乙○○警詢證述情節大致相符，並有
    搜索同意書暨扣押筆錄、扣押物品目錄表、贓物認領保管單
    、告訴人黃婉婷被害報告單、嘉義市政府警察局車輛尋獲電
    腦輸入單、監視錄影輸出照片2張在卷可佐。被告自白核與
    事實相符，本件事證明確，被告罪行，洵可認定應依法論科
    。
二、核被告所為，係犯刑法第320條第1項之罪及同法第337條侵
    占脫離本人持有物罪嫌。被告所犯上開2罪間，犯意各別，
    行為互殊，應予分論併罰。
三、原審以被告罪證明確，適用刑法第320條第1項、第337條，
    並審酌被告知識程度、犯罪之動機、目的、手段、所生危害
    及犯後態度等刑法第57條科刑事項，就竊盜罪量處有期徒刑
    行三月；就侵占脫離物罪，量處罰金新臺幣四千元，並依刑
    法第四十一條第一項前段、第42條第3項前段，分別諭知如
    易科罰金及易服勞役，均以新臺幣一千元折算壹日。認事用
    法，核無不合，量刑亦堪認妥適。被告上訴意旨指摘原審判
    決量刑過重，指摘原判決不當，為無理由，應予駁回。
據上論斷，應依刑事訴訟法第455條之1第1項、第3項、第368條
，判決如主文。
本案經檢察官陳昭廷到庭執行職務。
中    華    民    國    99    年    4    月    29    日
                  刑事第六庭    審判長法  官  蘇清水
                                      法  官  林坤志
                                      法  官  黃義成
上列正本證明與原本無異。
本件不得上訴。
中    華    民    國    99    年    4    月    29    日
                                      書記官  邱法儒
附錄科刑法條：
中華民國刑法第320條
（普通竊盜罪、竊佔罪）
意圖為自己或第三人不法之所有，而竊取他人之動產者，為竊盜
罪，處5  年以下有期徒刑、拘役或 5 百元以下罰金。
意圖為自己或第三人不法之利益，而竊佔他人之不動產者，依前
項之規定處斷。
前二項之未遂犯罰之。
中華民國刑法第337條
（侵佔遺失物罪）
意圖為自己或第三人不法之所有，而侵佔遺失物、漂流物或其他
離本人所持有之物者，處 5 百元以下罰金。

司法院資訊處製作；財團法人民間司法改革基金會備份。
